【裁判字號】    98,易,3039
【裁判日期】    990604
【裁判案由】    竊盜
【裁判全文】
臺灣板橋地方法院刑事判決              98年度易字第3039號
公  訴  人  臺灣板橋地方法院檢察署檢察官
被      告  乙○○
            甲○○
上列被告等因竊盜案件，經檢察官提起公訴（98年度偵字第9977
號），本院判決如下：
    主  文
乙○○共同竊盜，累犯，處有期徒刑肆月，如易科罰金，以新臺
幣壹仟元折算壹日。
甲○○共同竊盜，處有期徒刑參月，如易科罰金，以新臺幣壹仟
元折算壹日。
    事  實
一、乙○○前因贓物、竊盜、違反洗錢防制法等案件，先後經本
    院以94年度簡字第47號、94年度易字第398 號、94年度訴字
    第1980號分別判處有期徒刑6 月、1 年、4 月確定；復因施
    用毒品案件，先後經本院以94年度訴字第34號判處有期徒刑
    8 月、4 月，應執行有期徒刑10月確定，及經本院以94年度
    易字第1636號判決判處有期徒刑6 月確定，上開各罪嗣經本
    院以96年度聲減字第225 號裁定減刑，並就前五罪定其應執
    行刑為有期徒刑1 年3 月確定，經接續執行結果，於民國96
    年9 月5 日執行完畢。詎猶不知悔改，竟夥同其弟甲○○，
    意圖為自己不法之所有，共同基於竊盜之犯意，於98年3 月
    18日上午11時5 分許，由甲○○騎乘乙○○所有之車牌號碼
    AYK-9 28號普通重型機車搭載乙○○，進入位於臺北縣三峽
    鎮○○路399 號之恩主公醫院停車場內，趁四下無人注意之
    際，由甲○○在旁負責把風，而乙○○則以不詳物品擊破丙○○所有停放於停車場內車牌號碼7526-FN 號自用小客車左
    前車窗後（毀損部分未經告訴，起訴書誤載乙○○係以隨手
    拿取路旁之廢鐵支擊破車窗，應予更正），竊取置放於該自
    用小客車內之新臺幣( 下同)100元零錢，得手後旋即由甲○○騎乘上開機車搭載乙○○自現場逃逸，嗣經丙○○發現，
    趕赴至停車場而記下甲○○所騎乘機車之車牌號碼後報警處
    理，始循線查知上情。
二、案經臺北縣政府警察局三峽分局移送臺灣板橋地方法院檢察
    署檢察官偵查後提起公訴。
    理  由
一、證據能力部分：
    按被告以外之人於審判外之言詞或書面陳述，除法律有規定
    者外，不得作為證據，刑事訴訟法第159條之1固定有明文，
    該同法第159條之5亦明定：「被告以外之人於審判外之陳述
    ，雖不符前4條之規定，而經當事人於審判程序同意作為證
    據，法院審酌該言詞陳述或書面陳述作成時之情況，認為適
    當者，亦得為證據。」、「當事人、代理人或辯護人於法院
    調查證據時，知有第159條第1項不得為證據之情形，而未於
    言詞辯論終結前聲明異議者，視為有前項之同意。」，其立
    法理由在於傳聞證據未經當事人之反對詰問予以核實，乃排
    斥其證據能力。惟當事人如放棄對原供述人之反對詰問權，
    於審判程序表示同意該等傳聞證據可作為證據，此時，法院
    除認該傳聞證據欠缺適當性外，自可承認其證據能力。又當
    事人、代理人或辯護人於調查證據時，知有刑事訴訟法第
    159條第1項不得為證據之情形，卻表示「對於證據調查無異
    議」、「沒有意見」等意思，而未於言詞辯論終結前聲明異
    議者，應視為已有將該等傳聞證據採為證據之同意，最高法
    院93年度台上字第3533號、94年度台上字第2976號判決亦採
    同一見解。經查：本案被告乙○○、甲○○及檢察官於本院
    準備期日，對於以下經本院調查之證據方法，均表示對證據
    能力不爭執，復於審判期日就本院一一提示之前揭證據方法
    於言詞辯論終結前，均亦未就所調查之證據主張有刑事訴訟
    法第159條第1項不得為證據之情形，是參照上開說明要旨，
    下列本案經調查之證據，均有證據能力，合先敘明。
二、認定犯罪事實所憑之證據及理由：
    訊據被告乙○○固坦認確有於前揭時、地，自被害人丙○○
    所有上開自小客車內竊取100 元得手之事實，惟辯稱：伊並
    未持物品擊破該車輛之車窗，伊忘記伊偷竊時車窗是否是開
    著的，且本件係伊一人下手偷竊，因伊當日腳痛，才會打電
    話要被告甲○○騎機車來接伊回家云云；訊據被告甲○○則
    矢口否認有何共同竊盜之犯行，辯稱：當日伊在家裡接到被
    告乙○○的電話，要伊到恩主公醫院停車場去載其回家，伊
    旋即騎機車出門，伊從中山路的入口進入停車場後，找不到
    被告乙○○，乃將機車暫停在該入口處的警衛室旁，下車用
    目光尋找被告乙○○，伊稍微走動了一下，即看到被告乙○○從停車場的缺口處走出，伊即返身騎機車過去載被告乙○○返家，伊並未與被告乙○○共同為本件竊盜犯行云云。經
    查：
(一)、前揭事實，業據證人即被害人丙○○於警詢及本院審理時證
    稱：案發當時伊所有上開車輛停在三峽恩主公醫院停車場，
    伊太太剛生產完，所以伊在醫院的10樓陪伊太太。伊站立在
    10樓的位置剛好可以看到停車場內的車子，伊看到有人在伊
    的車子旁邊往伊的車內看，鬼鬼祟祟，伊看了1 、2 分鐘，
    覺得很可疑，所以即下樓查看，伊坐電梯下去，前後不到3
    分鐘時間，但伊坐電梯時車子的警報器就響了，因為伊車內
    的警報器與伊之手機有連線，伊趕忙下樓去停車場看，看到
    有個人匆忙的從伊的車子旁邊跑出去，當時伊的車窗已經破
    了，伊看到跑走的那個人上了另一個人的機車，往三峽鎮○○路367 巷逃逸，伊來不及追，但是伊有看到機車的車號為
    AYK-928 ，伊失竊的現金是放在車內手排檔中間的置物盒，
    車窗整片被打破，有一些殘留的玻璃在窗框上，車子裡面也
    有碎玻璃，車門到底有無被打開伊不知道。伊看到該偷竊伊
    車內財物之人是用跑的上機車，該人可能發現伊車輛警報器
    在叫，而且伊當時也用跑的靠近，該人應該也有看到伊。警
    報器的音量如同普通車子的警報器，應該蠻大聲，而且持續
    作響，直到伊靠近時才按掉。如果從機車的位置，應該看不
    到伊的汽車，因為停車場的車子是停一排一排的，當時車子
    停了很多，伊又停在停車場中間，而機車的位置是在停車場
    裡一個機車可以進來的缺口，不是停車場的出口，伊的自小
    客車是停在缺口的中間，離缺口很近的地方，機車則停在伊
    車子車頭方向的右側，隔了6 、7 輛車。（提示偵卷第11頁
    ，審判長問：可否辨識監視畫面何輛車是你的車子？) 我可
    以辨識出我的車，但是這畫面看不到機車停放的位置，從畫
    面也看不到缺口的位置，但是我可以指出缺口的方向( 當庭
    以筆標示其車輛所在位置及缺口方向），以該機車停放的位
    置，應該可以聽到伊車輛的警報器聲響。該下手行竊之人上
    車後機車馬上就騎走了，故機車應該是發動在等的。當時是
    白天，早上10點多，伊與該機車之距離約比法庭上證人應訊
    臺與法官席的位置還要遠一些，蠻近的，因為伊當時可以看
    清楚車牌，當時該機車車頭朝缺口停，車頭往外，在機車上
    的人其臉亦朝外，竊盜之人跳上車之後車就騎走，沒有停頓
    等語明確( 見偵查卷第3 頁、本院卷第109 頁) ，而被告二
    人均供承並不認識被害人，前亦無任何恩怨仇隙或財務糾紛
     (見偵查卷第3 頁背面、第5 頁) ，被害人於本院審理時亦
    表示並不要求被告二人賠償其損失( 見本院卷第109 頁背面
    ) ，衡情被害人並沒有甘冒犯偽證罪之風險，而設詞誣陷被
    告二人動機，此外，並有監視器翻拍照片6 張附卷可憑，堪
    認證人即被害人丙○○前揭證詞應屬信實，而得採為本案認
    定事實之基礎。
(二)、被告乙○○雖辯稱其並未拿物品擊破車窗，不知案發當時車
    窗是否是開著的云云，惟依證人即被害人丙○○前揭所證述
    之內容，其於醫院10樓即見被告乙○○在其車子旁邊往車內
    看，時間長達約1 、2 分鐘，且嗣被害人搭電梯下樓時，車
    子警報器即響起之情觀之，倘該車輛之車窗於被告乙○○下
    手行竊之際即已遭他人所擊破，被告乙○○對於車內有無擺
    放財物自可一目瞭然，當不致需花費長達1 、2 分鐘之時間
    往車內探尋有無財物；且在其發現車內有擺放零錢，而伸手
    拿取時，該車窗或車門若係處於開啟狀態，被告乙○○應不
    致於觸動車輛的警報器才是，足認被告乙○○於行竊前，有
    先行擊破車窗後，始伸手入車內竊取財物，被告乙○○上開
    所辯，核屬臨訟卸責之詞，不足為採。又雖被告乙○○於警
    詢時曾自承犯案時係以路旁撿拾的廢鐵支擊破車窗云云，惟
    該廢鐵支既未扣案，且被告乙○○嗣於偵查中迄至本院審理
    時一再否認有持物品擊破車窗，則卷內並無任何事證足資證
    明被告乙○○警詢時自白拿廢鐵枝擊破車窗乙節與事實相符
    ，依罪疑唯輕原則，尚難遽認被告乙○○確係持廢鐵支為本
    案竊盜犯行。
(三)、又雖被告甲○○辯稱本案竊盜犯行係被告乙○○一人所為，
    其僅係恰巧自停車場接被告乙○○返家，並非共犯云云。惟
    查被告乙○○自承案發現場即三峽恩主公醫院停車場距離渠
    斯時之住處( 三峽中山路) ，走路約5 分鐘等語( 見偵查卷
    第42頁) ；被告甲○○則供承該處距離伊住處約3 條馬路的
    距離，騎車約需2 、3 分鐘等語( 見本院卷第77頁背面、第
    112 頁背面) ，則為何如此短的距離，被告乙○○卻需刻意
    電請被告甲○○騎機車外出搭載伊返家，已與常理有違。被
    告乙○○先係於偵查中辯稱：係因伊走累了，所以才會要被
    告甲○○來載伊云云( 見偵查卷第42頁背面) ；於本院準備
    程序時則辯稱：伊之前騎機車跌倒腳部受傷，當天伊先巷要
    被告甲○○載伊到大勇路那邊找朋友，被告甲○○即先離開
    ，嗣伊從大勇路出發走到恩主公醫院的路上，因為腳痛，就
    先打電話要被告甲○○來恩主公醫院停車場來載伊云云( 見
    本院卷第56頁背面) ；惟嗣於本院審理時復改口辯稱：當天
    伊要出門時因被告甲○○把機車騎走了，致伊只好走路出門
    ，回程時因為腳痛所以打電話要被告甲○○來接伊云云( 見
    本院卷第112 頁) ，前後所供情節已有所歧異，亦核與被告
    甲○○於本院準備程序時供稱：伊印象中被告乙○○那陣子
    並未發生車禍，伊當天也沒有載被告乙○○出門去找朋友，
    在接到被告乙○○的電話前，伊並沒有騎車出門，是後來被
    告乙○○打電話予伊，說其人在停車場，要伊去載，伊才騎
    車出門之情有所不符( 見本院卷第77頁背面、第112 頁) ，
    足認被告乙○○辯稱係因腳痛始電請被告甲○○出門載伊返
    家乙節，不足為採。況且參諸證人即被害人丙○○證稱：伊
    搭電梯至樓下停車場的時間前後不到3 分鐘的時間，到停車
    場時伊跑著靠近被告乙○○，看到被告乙○○跑著上機車的
    ，伊來不及追等語( 見本院卷第167 頁) ，足認自被告乙○○下手行竊並竊得財物得手後，係在極短的時間內即坐上被
    告甲○○之機車而自現場逃逸。倘被告乙○○斯時果因腳痛
    而無法行走，而已在路上以電話與被告甲○○大略約定在恩
    主公醫院停車場會合，惟並未告知其所在之確切位置，亦不
    知被告甲○○何時會出門、何時抵達、會自何處進入停車場
    的情形下，豈會冒然於公共場所著手行竊，而甘冒因腳痛逃
    跑不及或因被告甲○○延遲抵達現場，而遭人追趕甚至移送
    法辦之風險？而被告甲○○又豈會如此恰巧在被告乙○○下
    手竊得財物而正欲逃離現場之際，剛好抵達現場？再者，被
    害人丙○○之自小客車遭竊之際，其車輛之警報器既已大聲
    作響，佐以證人即被害人丙○○亦證稱被告甲○○機車所停
    放之位置與該部自小客車之距離並不遠，伊甚且可看見被告
    甲○○所騎乘機車之車牌號碼等情以觀，則被告甲○○不可
    能對警報器大聲而持續的聲音毫無所聞，對於被告乙○○係
    跑著上機車之異常舉動亦絲毫未加以聞問。綜合以上各節相
    互勾稽以觀，被告甲○○應係於被告乙○○下手行竊時即在
    旁把風，嗣被告乙○○一竊取財物得手，被告甲○○即迅速
    以機車搭載被告乙○○逃離現場，始得順利免於被害人之追
    趕，被告二人辯稱本竊盜案係被告乙○○一人所為云云，均
    不足採。本案事證明確，應予依法論科。
三、論罪科刑之理由：
    核被告乙○○、甲○○所為，均係犯刑法第320條第1項之竊
    盜罪。被告二人就上揭犯行，有犯意聯絡及行為分擔，為共
    同正犯。再被告乙○○前有如事實欄所載之論罪科刑執行情
    形，有臺灣高等法院被告前案紀錄表附卷可憑，其於受有期
    徒刑執行完畢後5 年內，故意再犯本件有期徒刑以上之罪，
    為累犯，應依刑法第47條第1 項加重其刑。爰審酌被告二人
    前均有竊盜前科，素行非佳，此次復共同以不詳物品擊破被
    害人車窗之方式行竊，對社會治安及被害人之財產安全造成
    莫大危害，兼衡其等犯罪所得之利益非鉅、犯罪所生之損害
    ，暨被告乙○○犯後對犯罪情節避重就輕、被告甲○○矢口
    否認犯行之犯後態度等一切情狀，分別量處如主文所示之刑
    ，並諭知易科罰金之折算標準，以示儆懲。
據上論斷，應依刑事訴訟法第299條第1項前段，刑法第28條、第
320條第1項、第47條第1項、第41條第1項前段，刑法施行法第1
條之1，判決如主文。
本案經檢察官黃致中到庭執行職務。
中    華    民    國    99    年    6     月    4     日
                  刑事第十四庭  審判長法  官  林淑婷
                                      法  官  饒金鳳
                                      法  官  陳昭筠
以上正本證明與原本無異。
如不服本判決應於收受送達後10日內向本院提出上訴書狀，並應
敘述具體理由；其未敘述上訴理由者，應於上訴期間屆滿後20日
內向本院補提理由書（均須按他造當事人之人數附繕本）「切勿
逕送上級法院」。
                                      書記官  黃文儀
中    華    民    國    99    年    6     月    7     日
附錄本案論罪科刑法條全文：
中華民國刑法第320條
意圖為自己或第三人不法之所有，而竊取他人之動產者，為竊盜
罪，處 5 年以下有期徒刑、拘役或 5 百元以下罰金。
意圖為自己或第三人不法之利益，而竊佔他人之不動產者，依前
項之規定處斷。
前二項之未遂犯罰之。

司法院資訊處製作；財團法人民間司法改革基金會備份。
